# 以公允价值计量且其变动计入其他综合收益的金融资产，为啥要提减值准备

提问人：冰人 时间：2019-09-23 17:03:58
请教一下，新的金融工具准则中：以公允价值计量且其变动计入其他综合收益的金融资产，已经是按公允价值计量了，为何还要计提减值准备？

回答人：chenyiwei
为了将债务人信用风险导致的损失与其他原因导致的公允价值变动区分开，前者计入损益，后者计入其他综合收益，并在处置时重分类计入损益。这样的处理，使得 FVOCI 的债务工具投资在资产负债表上的计量结果类似于以公允价值计量且其变动计入损益（FVTPL）金融资产，即期末计量金额均为公允价值；但对利润表的影响又和以摊余成本计量的金融资产一致。

提问人：冰人 时间：2019-10-11 09:40:11
陈版，这个公允价值计量，不就是已经考虑了该资产的减值情况吗？也就是说，一项资产的公允价值，应当已经考虑了其减值情况，然后双方可以此价格进行交易，不然也就不是公允价值了。

回答人：chenyiwei
主要是将导致公允价值变动的原因（债务人信用风险原因，以及其他原因）
的影响区分开，所以 FVOCI 债务工具类金融资产的减值准备计提本身不影响资产价值，贷方不是资产科目。

提问人：冰人 时间：2019-10-17 09:28:38
FVOCI 的债务工具投资的减值账务处理清楚了，但背后的原理仍存在疑问。
即，根据预期信用损失计提的减值，借记信用减值损失，贷记其他综合收益，这个减值不影响债务工具投资的账面价值，因为其他账面价值是按公允价值计量的。
问题是：这项 FVOCI 的债务工具投资账面价值是按公允价值计量，现在如果其发生了减值，但其减值又不能影响其他账面价值（因为记入了其他综合收益），那这时候的账面价值还是公允的吗？

回答人：chenyiwei
是公允的。在确定公允价值时已包含了对信用风险因素的考虑。